# 实务中遇到的债转股，求助版主！

提问人：roei 时间：2017-02-22 17:11:38
审计新人，在实务中发现的问题，目前未得到解答，求助版主及各路大神！
2016 年 9 月 11 日，A公司将其持有的B公司股权（A公司将其确认为可供出售金融资产——成本600,000,000.00元）100%转让至C上市公司，以获取其对C上市公司的股份。 ①根据《C上市公司发行股份购买资产及募集配套资金暨关联交易预案》显示，本次交易为C上市公司向D公司（A公司关联方）及其特定关联方（包含A公司）等交易对方非公开发行股份购买其合计持有的C上市公司100%股权； ②根据《C上市公司发行股份购买资产及募集配套资金暨关联交易预案》中“关于股份锁定期的承诺”显示，A公司等公司承诺，其因本次交易所获上市公司股份自新增股份上市之日起三十六个月内不转让。本次交易后 6 个月内，如上市公司股票连续 20 个交易日的收盘价低于发行价，或者交易完成后 6 个月期末收盘价低于发行价的，则以上股份锁定期自动延长 6 个月； ③根据《C上市公司验资报告》显示，A公司持有的C上市公司股份数量为117,000,000股，发行单价为 5 元/股，发行金额为585,000,000.00元，A公司进行账务处理时以585,000,000.00元作为“交易性金融资产——成本”的入账金额； ④C上市公司的股本已于 2017 年完成工商变更。
针对上述问题描述，审计人员存在以下疑问： （ 1 ）A公司将其持有的C上市公司股权确认为交易性金融资产，该持有股权是否符合交易性金融资产的确认条件？ （ 2 ）对C上市公司股权的成本进行确认时，应以发行金额585,000,000.00元作为入账金额，还是以此前持有对B公司股权确认的600,000,000.00元作为入账金额？ （ 3 ）持有的C上市公司股权存在限售期，是否应确认公允价值变动损益？
希望能得到解答，谢谢！

回答人：chenyiwei
1 、对限售股投资，因为在限售期内不能对外出售，因此不能说是为了短期内出售获利而持有。对限售股投资，如果对被投资上市公司无控制、共同控制或重大影响的，一般作为可供出售金融资产较为多见。 2 、可供出售金融资产的初始计量金额为其公允价值，此处可以将发行价理解为初始确认日的公允价值。 3 、应在限售期内每个期末确认其公允价值变动的其他综合收益影响。一般可以参考“关于证券投资基金执行《企业会计准则》估值业务及份额净值计价有关事项的通知”（证监会计字[2007]21号）的附件“非公开发行有明确锁定期股票的公允价值的确定方法”计算。